- emil19ro@gmail.com
- Saint-Brieuc A (22000)
- Permis B
- Véhicule personnel
- Saint Brieuc
- 06 4738 13 49

Langues

Français

Anglais

Atouts

Esprit d'équipe:

Je suis un développeur backend et frontend enthousiaste qui aime travailler en équipe.

Recommandation

Mickaël DECOUFLET

Tech Lead Front à Sekoia.io, SEKOIA.IO mickael.decouflet@sekoia.io

Centres d'intérêt

Guitare

Réseaux sociaux

in @Emil Hrisca

Emil-Teodor Hrisca

Emulateour Server MMORPG en C++

Mon röle clé était de créer des joueurs virtuels qui évoluaient pour se comporter comme de vrais joueurs, accomplissant des tches automatiques et améliorant 'expérience de jeu globale. En paralléle, j'ai concu et développé un site web en utilisant ASP.NET et Angular, qui offrait aux utilisateurs la possibilité de se connecter et d'interagir. performantpour concevoir et optimiser des en mettant l'accent sur l'expérience utilisateur, avec Angular

Diplômes et Formations

• Concepteur développeur d'applications niveau 6 (bac+3/4 Master 1)

De septembre 2022 à septembre 2023 AFPA Langueux - France

Dans cette formation, j'ai acquis des compétences en développement dans plusieurs langages de programmation notamment Python, Java, JavaScript, CSS et HTML. J'ai également appris à utiliser des frameworks tels que Spring Boot Angular, ASP NET, React, et créer des applications web et mobiles. De plus, j'ai été formé à l'utilisation d'outils essentiels tels que GitHub, Jira et SonarLint pour la gestion de projet et le contrôle de la qualité du code

♦ Licence Aide-Soignant - Auxiliaire de vie

De septembre 2013 à juin 2015 Fundatia Laurentia Roumanie

Lycée Informatique

De septembre 2005 à juin 2010 Eugen Nicoara Roumanie

Ecole Générale en Roumanie

De septembre 1997 à juin 2005 Ecole Primaire Roumanie

Expériences professionnelles

Développeur Backend - Serveur Émulateur Privé

Depuis décembre 2023 NexusCode S.R.L Télétravail en France

Depuis janvier 2024, je développe en C++, C#, SQL, et Python sur un serveur privé. Mon travail inclut la gestion de bases de données, l'optimisation de systèmes de pathfinding et l'implémentation d'algorithmes pour des environnements MMORPG. Je suis rémunéré à la prestation fournie.

Stage Front-END Développeur 6 mois

De mai 2023 à octobre 2023 Sekoia.io Rennes

En tant que développeur de composants Web interactifs,

Travails intérimaire dans divers domaines

De 2018 à 2021 Intérim Saint Brieuc et alentours

J'ai travaillé comme intérimaire dans divers domaines et missions de durées variables pour subvenir à mes besoins financiers. Ces expériences m'ont enseigné l'adaptabilité, la communication et la gestion du temps, tout en renforçant ma détermination à trouver une carrière stable et épanouissante

Exercer dans des projets 'open source'

Depuis janvier 2018 MMORPG Emulateurs Saint Brieuc

J'ai étudié divers cours Udemy pour maitriser C++, C#, CSS, HTML Java, Javascript, Python, et je me suis familiarisé avec les frameworks Spring Boot, ASP Net et Angular. Mon expérience dans des projets open source sont principalement axés sur C++ et C#, mais j'ai également utilisé ces compétences pour d'autres langages au besoin.

Compétences

Langages de programmation:

C++, C#, Java, php, javascript, typescript, python, css

Frameworks

Spring Boot, Asp Net, Xamarin, Blazor, Tailwind, Bootstrap, Angular, React

Informatique

Logiciels préférés : Visual Studio, Vs Code, Jetbrains Ide's